臺灣臺中地方法院刑事判決　　　　　 98年度易字第3980號
公　訴　人　臺灣臺中地方法院檢察署檢察官
被　　　告　熊世芬
指定辯護人　本院公設辯護人戴遐齡
輔　佐　人　熊傳林
被　　　告　陳以廷
被　　　告　蔡金成
選任辯護人　張維真律師
被　　　告　康升鴻
指定辯護人　本院公設辯護人戴遐齡
被　　　告　賴月霞
被　　　告　陳振煙
上列被告等因違反電腦處理個人資料保護法等案件，經檢察官提
起公訴（97年度偵字第3378、3379號）後，聲請改依協商程序而
為判決，本院合議庭裁定進行認罪協商程序，判決如下：
    主    文
熊世芬犯如附表一編號1至編號20所示之罪，分別處如附表一編
號1至編號20所示之刑(含主刑及從刑)。應執行有期徒刑捌月，
如易科罰金，以新臺幣壹仟元折算壹日。扣案如附表二、三、四
、五所示之物，均沒收之。
陳以廷犯如附表一編號16至編號20所示之罪，分別處如附表一編
號16至編號20所示之刑(含主刑及從刑)。應執行有期徒刑月，
如易科罰金，以新臺幣壹仟元折算壹日。緩刑年。扣案如附表
二、三、四所示之物，均沒收之。
蔡金成犯如附表一編號16至編號20所示之罪，分別處如附表一編
號16至編號20所示之刑(含主刑及從刑)。應執行有期徒刑月，
如易科罰金，以新臺幣壹仟元折算壹日。緩刑年。扣案如附表
二、三、四所示之物，均沒收之。
康升鴻犯如附表一編號4、編號22至編號52所示之罪，分別處如
附表一編號4、編號22至編號52所示之刑(含主刑及從刑)。應執
行有期徒刑拾月，如易科罰金以銀元佰元即新臺幣玖佰元折算
壹日。扣案如附表二、五、六、七所示之物，均沒收之。
賴月霞犯如附表一編號22至編號52所示之罪，分別處如附表一編
號22至編號52所示之刑(含主刑及從刑)。應執行有期徒刑陸月，
如易科罰金，以銀元佰元即新臺幣玖佰元折算壹日。扣案如附
表五、六、七所示之物，均沒收之。
陳振煙犯如附表一編號47、49所示之罪，分別處如附表一編號47
、49所示之刑(含主刑及從刑)。應執行有期徒刑貳月，如易科罰
金，以新臺幣壹仟元折算壹日。緩刑年。扣案如附表五、六所
示之物，均沒收之。
    犯罪事實及理由
一、康升鴻前於民國84年間因重利案件，經臺灣高等法院臺中分
    院以92年度重上更四字第211號判處有期徒刑10月確定；又
    於91年間，因妨害公務、傷害等案件，經本院以91年度上訴
    字第1831號判處應執行有期徒刑4月，如易科罰金，以銀元
    300元折算1日確定。上開三罪經臺灣高等法院臺中分院以93
    年度聲字第403號裁定應執行有期徒刑1年1月確定，於94年1
    月31日縮刑期滿執行完畢。熊世芬、陳以廷、蔡金成、康升
    鴻、賴月霞、陳振煙均明知非公務機關，對個人資料之蒐集
    或處理，非有特定目的，並符合電腦處理個人資料保護法第
    18條所定情形之一者，即一、法律明文規定。二、與當事人
    有契約或類似契約之關係。三、當事人自行公開或其他已合
    法公開之個人資料。四、學術研究機構基於公共利益為統計
    或學術研究而有必要，且資料經過提供者處理後或蒐集者依
    其揭露方式無從識別特定之當事人。五、經當事人書面同意
    。六、與公共利益有關。七、個人資料取自於一般可得之來
    源，不得為之。而蔡金成亦明知不得無故洩漏因利用電腦或
    其他相關設備知悉或持有他人之祕密。詎料熊世芬、陳以廷
    、蔡金成、康升鴻、賴月霞、陳振煙竟意圖營利而違反電腦
    處理個人資料保護法第18條之規定；蔡金成另無故洩漏因利
    用電腦知悉或持有他人之祕密，渠等分別單獨或與李仁瑭及
    真實姓名年籍不詳、持用0000000000、00000000000、00000
    00000、0000000000、00000000000、0000000000、00000000
    00、0000000000、0000000000、0000000000號行動電話之人
    共同基於犯意之聯絡，為附表一所示之行為(各詳如附表一
    所示之行為方式)，而致生損害於附表一所示之被害人。嗣
    因中華電信花蓮營運處南區服務中心業務部於95年6月27、2
    8日，遭自稱是中華電信公司北區分公司經理室「謝助理」
    工程師之成年男子，以協助刑事警察局偵辦刑事案件之名義
    ，撥打00-0000000、00-0000000電話，向中華電信花蓮營運
    處南區服務中心主任鍾兆雄查詢10餘名客戶之姓名、年籍資
    料，察覺有異，報警後，因而查悉上情。
二、認定犯罪事實所憑之證據及理由：
  (一)被告熊世芬、陳以廷、蔡金成、康升鴻、賴月霞、陳振煙於
    警偵訊及本院審理時之自白。
  (二)告訴人即被害人鍾○○、吳○○、廖○○、黃○○、張○○
    、李○○、郭○○、林○○、劉○○、張○○、詹○、曾○
    ○、沈○○、林○○、曾○○、林○○、李○○、范姜○○
    、鄭○○、卓○○、蔡○○、李○○、范○○、孫○○、陳
    ○○、陳○○、李○○、陳○○、詹○○、邱○○、藍○○
    、劉○○、莊○○、賴○○、賴○○、林○○、劉○○、羅
    ○○、邱○○、邱○○、蘇○○、黃○○、林○○、蕭○○
    、黃○○、游○○、施○○、張○○、林○○、黃○○於警
    詢之證述（見警卷三）。
  (三)價目表、電話對照表、簡訊資料表、通訊監察譯文、康升鴻
    販賣個人資料表、傳發接收簡訊查詢被害人資料一覽表。
  (四)如附表二、三、四、五、六、七所示之扣案物。
三、處罰條文：
    電腦處理個人資料保護法第18條、第33條、刑法第2條第1項
    前段、第11條前段、第28條、第318條之1，修正前刑法第56
    條、刑法第47條第1項、第55條、第41條第1項，修正前刑法
    第41條第1項前段，刑法第38條第1項第2款、第53條、第51
    條第5款、第74條第1項第1款，修正前罰金罰鍰提高標準條
    例第2條，刑法施刑法第1條之1，中華民國九十六年罪犯減
    刑條例第2條第1項第3款、第7條、第9條。
四、附記事項：
  (一)被告熊世芬部分，就附表一編號第1至20部分，檢察官起訴
    全部罪數20次，惟編號16、17、18、20係同一次，重複記載
    ，業經檢察官更正為17次。
  (二)被告陳以廷部分，就附表一編號第16、17、18、20部分，檢
    察官起訴罪數4次，惟編號16、17、18、20係同一次，重複
    記載，業經檢察官更正為1次。
  (三)被告蔡金成部分，就附表一編號第16、17、18、20部分，檢
    察官起訴罪數4次，惟編號16、17、18、20係同一次，重複
    記載，業經檢察官更正為1次。
  (四)被告陳以廷應於100年3月21日前捐款新臺幣(下同)40,000元
    至台中市政府教育局（被告已於100年3月21日捐款予上開政
    府機關，有郵政跨行匯款申請書1紙附於本院卷宗可查）。
  (五)被告蔡金成應於100年3月21日前捐款新臺幣(下同)40,000元
    至台中市政府教育局（被告已於100年3月16日捐款予上開政
    府機關，有郵政跨行匯款申請書1紙附於本院卷宗可查）。
  (六)被告陳振煙應於100年3月21日前捐款新臺幣(下同)30,000元
    至台中市政府教育局（被告已於100年3月17日捐款予上開政
    府機關，有臺灣銀行嘉義分行匯款申請書1紙附於本院卷宗
    可查）。
  (七)附表一編號21部分(即臺灣臺中地方法院檢察署檢察官99年
    度蒞字第7685號補充理由書所示)，業經檢察官以臺灣臺中
    地方法院檢察署檢察官100年度聲撤字第2號撤回起訴。
五、協商判決除有刑事訴訟法第455條之4第1項第1款於本訊問程
    序終結前，被告撤銷協商合意或檢察官撤回協商聲請者；第
    2款被告協商之意思非出於自由意志者；第4款被告所犯之罪
    非第455條之2第1項所定得以協商判決者；第6款被告有其他
    較重之裁判上一罪之犯罪事實者；第7款法院認應諭知免刑
    或免訴、不受理者情形之一，及違反同條第2項「法院應於
    協商合意範圍內為判決；法院為協商判決所科之刑，以宣告
    緩刑或二年以下有期徒刑、拘役或罰金為限」之規定者外，
    不得上訴。
六、如不服本件判決，且符合前述得上訴之特別規定者，得自收
    受判決送達之日起10日內，向本院提出上訴書狀，上訴於第
    二審法院。
中    華    民    國   100    年    3     月    24    日
                  刑事第四庭  審判長法  官  吳進發
                                    法  官  黃益茂
                                    法  官  李婉玉
得上訴
以上正本證明與原本無異。
如不服本判決應於收受判決後10日內向本院提出上訴書狀，並應
敘述具體理由；其未敘述上訴理由者，應於上訴期間屆滿後20日
內向本院補提理由書（均須按他造當事人之人數附繕本）「切勿
逕送上級法院」。
                                書記官  林政佑
中    華    民    國   100    年    3     月    11    日
附表一
┌──┬────┬─────┬───┬────────────┬─────┬────────┐
│編號│行為人  │犯罪時間  │犯罪地│行為方式                │不法所得  │罪名及所處之刑  │
│    ├────┤          │點    │                        │（新臺幣）│                │
│    │被害人  │          │      │                        │          │                │
├──┼────┼─────┼───┼────────────┼─────┼────────┤
│１  │熊世芬  │95年9月15 │接收地│熊世芬所持門號0000000000│2,500元至3│熊世芬共同意圖營│
│    │        │日12時許  │臺中市│號行動電話分別於95年9月1│,000元不等│利，違反電腦處理│
│    │        │          │      │4日16時31分07秒、95年9月│          │個人資料保護法第│
│    │        │          │      │15日11時56分10秒接收來自│          │十八條之規定，致│
│    ├────┤          │      │0000000000、00000000000 │          │生損害於他人，處│
│    │鍾○○  │          │      │號電話所發之簡訊，內容為│          │有期徒刑貳月，如│
│    │        │          │      │鍾玉織之勞保資料，熊世芬│          │易科罰金，以新臺│
│    │        │          │      │隨即於同年月15日12時23分│          │幣壹仟元折算壹日│
│    │        │          │      │05秒以同門號電話傳簡訊至│          │，減為有期徒刑壹│
│    │        │          │      │門號0000000000號行動電話│          │月，如易科罰金，│
│    │        │          │      │，洩漏鍾○○之勞保資料予│          │以新臺幣壹仟元折│
│    │        │          │      │門號0000000000號行動電話│          │算壹日。扣案如附│
│    │        │          │      │持用人。                │          │表二所示之物，均│
│    │        │          │      │                        │          │沒收之。        │
├──┼────┼─────┼───┼────────────┼─────┼────────┤
│２  │熊世芬  │95年9月15 │接收地│門號0000000000號行動電話│2,000元   │熊世芬共同意圖營│
│    │        │日17時許  │臺中市│之持用人於95年9月15日17 │          │利，違反電腦處理│
│    │        │          │      │時許，傳簡訊至熊世芬所持│          │個人資料保護法第│
│    ├────┤          │      │用之門號0000000000號行動│          │十八條之規定，致│
│    │吳○○  │          │      │電話，洩漏門號0000000XXX│          │生損害於他人，處│
│    │        │          │      │號租用人吳○○之帳單地址│          │有期徒刑貳月，如│
│    │        │          │      │。熊世芬再以2,000元之價 │          │易科罰金，以新臺│
│    │        │          │      │格，出售給徵信社或他人圖│          │幣壹仟元折算壹日│
│    │        │          │      │利。                    │          │，減為有期徒刑壹│
│    │        │          │      │                        │          │月，如易科罰金，│
│    │        │          │      │                        │          │以新臺幣壹仟元折│
│    │        │          │      │                        │          │算壹日。扣案如附│
│    │        │          │      │                        │          │表二所示之物，均│
│    │        │          │      │                        │          │沒收之。        │
├──┼────┼─────┼───┼────────────┼─────┼────────┤
│３  │熊世芬  │95年9月16 │發話地│熊世芬於95年9月16日2時許│4,500元至5│熊世芬共同意圖營│
│    │        │日2時許   │臺中市│及同年月19日14時許，使用│,000元不等│利，違反電腦處理│
│    │        │          │      │0000000000號行動電話（發│          │個人資料保護法第│
│    │        │          │      │話地臺中市）傳簡訊至門號│          │十八條之規定，致│
│    ├────┤          │      │0000000000號行動電話，洩│          │生損害於他人，處│
│    │廖○○  │          │      │漏門號0000000XXX號（詳卷│          │有期徒刑貳月，如│
│    │        │          │      │）行動電話租用人廖○○之│          │易科罰金，以新臺│
│    │        │          │      │帳單地址及其勞保之基本資│          │幣壹仟元折算壹日│
│    │        │          │      │料予門號0000000000號行動│          │，減為有期徒刑壹│
│    │        │          │      │電話持用人。            │          │月，如易科罰金，│
│    │        │          │      │                        │          │以新臺幣壹仟元折│
│    │        │          │      │                        │          │算壹日。扣案如附│
│    │        │          │      │                        │          │表二所示之物，均│
│    │        │          │      │                        │          │沒收之。        │
├──┼────┼─────┼───┼────────────┼─────┼────────┤
│４  │熊世芬、│95年10月2 │      │熊世芬於95年10月2日17時 │2,000元至5│熊世芬共同意圖營│
│    │康升鴻  │日17時許  │      │許，使用門號0000000000號│,000元不等│利，違反電腦處理│
│    │        │          │      │行動電話傳簡訊至康升鴻販│          │個人資料保護法第│
│    │        │          │      │賣個人資料集團所持用之門│          │十八條之規定，致│
│    ├────┤          │      │號0000000000號查詢門號09│          │生損害於他人，處│
│    │        │          │      │35800XXX號行動電話租用  │          │有期徒刑貳月，如│
│    │黃○○  │          │      │人黃○○（詳卷）之基本資│          │易科罰金，以新臺│
│    │        │          │      │料。康升鴻販賣個人資料集│          │幣壹仟元折算壹日│
│    │        │          │      │團於同年月14日18時許，以│          │，減為有期徒刑壹│
│    │        │          │      │傳簡訊方式回覆，而洩漏上│          │月，如易科罰金，│
│    │        │          │      │開基本資料，轉售圖得2,00│          │以新臺幣壹仟元折│
│    │        │          │      │0元至5,000元不等之不法利│          │算壹日。扣案如附│
│    │        │          │      │益。                    │          │表二、五所示之物│
│    │        │          │      │                        │          │，均沒收之。    │
│    │        │          │      │                        │          │康升鴻共同意圖營│
│    │        │          │      │                        │          │利，違反電腦處理│
│    │        │          │      │                        │          │個人資料保護法第│
│    │        │          │      │                        │          │十八條之規定，致│
│    │        │          │      │                        │          │生損害於他人，累│
│    │        │          │      │                        │          │犯，處有期徒刑│
│    │        │          │      │                        │          │月，如易科罰金，│
│    │        │          │      │                        │          │以新臺幣壹仟元折│
│    │        │          │      │                        │          │算壹日，減為有期│
│    │        │          │      │                        │          │徒刑壹月又拾伍日│
│    │        │          │      │                        │          │，如易科罰金，以│
│    │        │          │      │                        │          │新臺幣壹仟元折算│
│    │        │          │      │                        │          │壹日。扣案如附表│
│    │        │          │      │                        │          │二、五所示之物，│
│    │        │          │      │                        │          │均沒收之。      │
├──┼────┼─────┼───┼────────────┼─────┼────────┤
│５  │熊世芬  │95年10月3 │接收地│門號0000000000號行動電話│2,000元   │熊世芬共同意圖營│
│    │        │日17時許  │臺中市│持用人於95年10月3日17時 │          │利，違反電腦處理│
│    │        │          │      │許，傳簡訊至熊世芬所持用│          │個人資料保護法第│
│    │        │          │      │之門號0000000000號行動電│          │十八條之規定，致│
│    ├────┤          │      │話（接收地臺中市），洩漏│          │生損害於他人，處│
│    │        │          │      │門號0000000XXX號行動電話│          │有期徒刑貳月，如│
│    │張○○  │          │      │租用人張○○（詳卷）之基│          │易科罰金，以新臺│
│    │        │          │      │本資料予熊世芬。熊世芬再│          │幣壹仟元折算壹日│
│    │        │          │      │以同門號電話傳簡訊至門號│          │，減為有期徒刑壹│
│    │        │          │      │0000000000號（詳卷）行動│          │月，如易科罰金，│
│    │        │          │      │電話，而洩漏上開基本資料│          │以新臺幣壹仟元折│
│    │        │          │      │予門號0000000000號行動電│          │算壹日。扣案如附│
│    │        │          │      │話持用人，圖得2,000元之 │          │表二所示之物，均│
│    │        │          │      │不法利益。              │          │沒收之。        │
├──┼────┼─────┼───┼────────────┼─────┼────────┤
│６  │熊世芬  │95年10月3 │      │熊世芬使用門號0000000000│2,500元至3│熊世芬共同意圖營│
│    │        │日21時許  │      │號行動電話傳簡訊至136950│,000元不等│利，違反電腦處理│
│    │        │          │      │31135號南屏電信查詢李○ │          │個人資料保護法第│
│    │        │          │      │○勞健保資料，南屏電信於│          │十八條之規定，致│
│    ├────┤          │      │96年10月3日21時許，以簡 │          │生損害於他人，處│
│    │李○○  │          │      │訊回覆，熊世芬隨即以同門│          │有期徒刑貳月，如│
│    │        │          │      │號電話傳簡訊至門號091748│          │易科罰金，以新臺│
│    │        │          │      │2514號行動電話，洩漏李○│          │幣壹仟元折算壹日│
│    │        │          │      │○之勞健保資料予門號0917│          │，減為有期徒刑壹│
│    │        │          │      │482514號行動電話持用人。│          │月，如易科罰金，│
│    │        │          │      │                        │          │以新臺幣壹仟元折│
│    │        │          │      │                        │          │算壹日。扣案如附│
│    │        │          │      │                        │          │表二所示之物，均│
│    │        │          │      │                        │          │沒收之。        │
├──┼────┼─────┼───┼────────────┼─────┼────────┤
│７  │熊世芬  │95年10月18│      │門號0000000000號行動電話│2,000元至5│熊世芬共同意圖營│
│    │        │日17時許  │      │持用人於95年10月18日17時│,000元不等│利，違反電腦處理│
│    │        │          │      │許，傳簡訊至熊世芬所持用│          │個人資料保護法第│
│    │        │          │      │之門號0000000000號行動電│          │十八條之規定，致│
│    ├────┤          │      │話，洩漏門號0000000XXX號│          │生損害於他人，處│
│    │林施○○│          │      │行動電話租用人林施○○之│          │有期徒刑貳月，如│
│    │        │          │      │基本資料予熊世芬。熊世芬│          │易科罰金，以新臺│
│    │        │          │      │旋即再以同門號電話傳簡訊│          │幣壹仟元折算壹日│
│    │        │          │      │至門號0000000000行動電話│          │，減為有期徒刑壹│
│    │        │          │      │，而洩漏上開基本資料予門│          │月，如易科罰金，│
│    │        │          │      │號0000000000號之行動電話│          │以新臺幣壹仟元折│
│    │        │          │      │持用人，接續轉售圖得2,00│          │算壹日。扣案如附│
│    │        │          │      │0元至5,000元不等之不法利│          │表二所示之物，均│
│    │        │          │      │益。                    │          │沒收之。        │
├──┼────┼─────┼───┼────────────┼─────┼────────┤
│８  │熊世芬  │95年10月19│接收地│真實姓名年籍不詳之人於95│1,000元   │熊世芬共同意圖營│
│    │        │日13時許  │臺中市│年10月19日13時許，使用南│          │利，違反電腦處理│
│    │        │          │      │屏信電門號00000000000號 │          │個人資料保護法第│
│    │        │          │      │電話傳簡訊至熊世芬所持用│          │十八條之規定，致│
│    ├────┤          │      │之門號0000000000號行動電│          │生損害於他人，處│
│    │        │          │      │話（接收地臺中市），洩漏│          │有期徒刑貳月，如│
│    │郭○○  │          │      │車牌號碼32XX-DJ號（詳卷 │          │易科罰金，以新臺│
│    │        │          │      │）車輛之車籍資料郭○○予│          │幣壹仟元折算壹日│
│    │        │          │      │熊世芬。熊世芬復以1,000 │          │，減為有期徒刑壹│
│    │        │          │      │元之代價，將該簡訊傳至門│          │月，如易科罰金，│
│    │        │          │      │號0000000000號行動電話，│          │以新臺幣壹仟元折│
│    │        │          │      │洩漏上開車籍資料予門號  │          │算壹日。扣案如附│
│    │        │          │      │0000000000號行動電話持用│          │表二所示之物，均│
│    │        │          │      │人。門號0000000000號行動│          │沒收之。        │
│    │        │          │      │電話持用人再傳簡訊至行動│          │                │
│    │        │          │      │電話門號0000000000號行動│          │                │
│    │        │          │      │電話，圖得不法之利益。  │          │                │
├──┼────┼─────┼───┼────────────┼─────┼────────┤
│９  │熊世芬  │95年10月20│接收地│門號0000000000號行動電話│2,000元   │熊世芬共同意圖營│
│    │        │日17時許  │臺中市│持用人於95年10月20日17時│          │利，違反電腦處理│
│    │        │          │      │許，傳簡訊至熊世芬門號09│          │個人資料保護法第│
│    │        │          │      │00000000號行動電話（接收│          │十八條之規定，致│
│    │        │          │      │地臺中市），洩漏門號0937│          │生損害於他人，處│
│    ├────┤          │      │909XXX號（詳卷）行動電話│          │有期徒刑貳月，如│
│    │林○○  │          │      │租用人林○○之基本資料予│          │易科罰金，以新臺│
│    │        │          │      │熊世芬。熊世芬再以2,000 │          │幣壹仟元折算壹日│
│    │        │          │      │元之價格，轉售給他人或徵│          │，減為有期徒刑壹│
│    │        │          │      │信社，圖得不法之利益，而│          │月，如易科罰金，│
│    │        │          │      │洩漏上開行動電話租用人之│          │以新臺幣壹仟元折│
│    │        │          │      │基本資料予他人。        │          │算壹日。扣案如附│
│    │        │          │      │                        │          │表二所示之物，均│
│    │        │          │      │                        │          │沒收之。        │
├──┼────┼─────┼───┼────────────┼─────┼────────┤
│１０│熊世芬  │95年10月22│接收地│門號0000000000號行動電話│2,000元   │熊世芬共同意圖營│
│    │        │日        │臺中市│持用人於95年10月22日23時│          │利，違反電腦處理│
│    │        │          │      │許，傳簡訊至熊世芬所持用│          │個人資料保護法第│
│    │        │          │      │之門號0000000000號行動電│          │十八條之規定，致│
│    │        │          │      │話（接收地臺中市），洩漏│          │生損害於他人，處│
│    │        │          │      │門號0000000XXX號（詳卷）│          │有期徒刑貳月，如│
│    ├────┤          │      │行動電話租用人劉○○之基│          │易科罰金，以新臺│
│    │劉○○  │          │      │本資料予熊世芬。熊世芬再│          │幣壹仟元折算壹日│
│    │        │          │      │以2,000元之價格，轉售給 │          │，減為有期徒刑壹│
│    │        │          │      │他人或徵信社，圖得不法之│          │月，如易科罰金，│
│    │        │          │      │利益，而洩漏上開行動電話│          │以新臺幣壹仟元折│
│    │        │          │      │租用人之基本資料予他人。│          │算壹日。扣案如附│
│    │        │          │      │                        │          │表二所示之物，均│
│    │        │          │      │                        │          │沒收之。        │
├──┼────┼─────┼───┼────────────┼─────┼────────┤
│１１│熊世芬  │95年10月22│接收地│門號0000000000號行動電話│2,000元   │熊世芬共同意圖營│
│    │        │日23時許  │臺中市│持用人於95年10月22日23時│          │利，違反電腦處理│
│    │        │          │      │許，傳簡訊至熊世芬所持用│          │個人資料保護法第│
│    │        │          │      │之門號0000000000號行動電│          │十八條之規定，致│
│    ├────┤          │      │話（接收地臺中市），洩漏│          │生損害於他人，處│
│    │張○○  │          │      │門號0000000XXX號（詳卷）│          │有期徒刑貳月，如│
│    │        │          │      │行動電話租用人張○○之基│          │易科罰金，以新臺│
│    │        │          │      │本資料予熊世芬。熊世芬旋│          │幣壹仟元折算壹日│
│    │        │          │      │再以2,000元之價格，轉售 │          │，減為有期徒刑壹│
│    │        │          │      │給他人或徵信社，圖得不法│          │月，如易科罰金，│
│    │        │          │      │之利益，而洩漏上開行動電│          │以新臺幣壹仟元折│
│    │        │          │      │話租用人之基本資料予他人│          │算壹日。扣案如附│
│    │        │          │      │。                      │          │表二所示之物，均│
│    │        │          │      │                        │          │沒收之。        │
├──┼────┼─────┼───┼────────────┼─────┼────────┤
│１２│熊世芬  │95年10月23│      │熊世芬於95年10月23日16時│2,000元至5│熊世芬共同意圖營│
│    │        │日16時許  │      │許，使用門號0000000000號│,000元不等│利，違反電腦處理│
│    │        │          │      │行動電話傳簡訊至門號0917│          │個人資料保護法第│
│    │        │          │      │482514號行動電話，洩漏車│          │十八條之規定，致│
│    ├────┤          │      │牌號碼SD-XX91號（詳卷） │          │生損害於他人，處│
│    │詹○    │          │      │車輛之車籍資料詹○予門號│          │有期徒刑貳月，如│
│    │        │          │      │0000000000號行動電話持用│          │易科罰金，以新臺│
│    │        │          │      │人。門號0000000000號行動│          │幣壹仟元折算壹日│
│    │        │          │      │電話持用人再使用同門號電│          │，減為有期徒刑壹│
│    │        │          │      │話傳簡訊至門號0000000000│          │月，如易科罰金，│
│    │        │          │      │號行動電話，接續轉售圖得│          │以新臺幣壹仟元折│
│    │        │          │      │2,000元至5,000元不等之不│          │算壹日。扣案如附│
│    │        │          │      │法利益。                │          │表二所示之物，均│
│    │        │          │      │                        │          │沒收之。        │
├──┼────┼─────┼───┼────────────┼─────┼────────┤
│１３│熊世芬  │95年10月23│臺中市│門號0000000000號行動電話│2,000元   │熊世芬共同意圖營│
│    │        │日17時許23│      │傳於95年10月23日17時許，│          │利，違反電腦處理│
│    │        │時9分許   │      │傳簡訊至熊世芬所有門號09│          │個人資料保護法第│
│    │        │          │      │00000000號行動電話，洩漏│          │十八條之規定，致│
│    ├────┤          │      │被害人曾○○之個人資料，│          │生損害於他人，處│
│    │曾○○  │          │      │熊世芬再以其門號以簡訊方│          │有期徒刑貳月，如│
│    │        │          │      │式將前開曾○○之個人資料│          │易科罰金，以新臺│
│    │        │          │      │傳至門號0000000000號行動│          │幣壹仟元折算壹日│
│    │        │          │      │電話。                  │          │，減為有期徒刑壹│
│    │        │          │      │                        │          │月，如易科罰金，│
│    │        │          │      │                        │          │以新臺幣壹仟元折│
│    │        │          │      │                        │          │算壹日。扣案如附│
│    │        │          │      │                        │          │表二所示之物，均│
│    │        │          │      │                        │          │沒收之。        │
├──┼────┼─────┼───┼────────────┼─────┼────────┤
│１４│熊世芬  │95年11月2 │發話地│熊世芬於95年11月2日17許 │2,000元   │熊世芬共同意圖營│
│    │        │日17時許  │臺中市│，以門號00000000000號行 │          │利，違反電腦處理│
│    │        │          │      │動電話（發話地臺中市）傳│          │個人資料保護法第│
│    │        │          │      │簡訊至門號0000000000號行│          │十八條之規定，致│
│    ├────┤          │      │動電話，洩漏門號0000000 │          │生損害於他人，處│
│    │被害人黃│          │      │XXX號行動電話租用人黃○ │          │有期徒刑貳月，如│
│    │○○、告│          │      │○之基本資料予門號091748│          │易科罰金，以新臺│
│    │訴代理人│          │      │2514行動電話之持用人。  │          │幣壹仟元折算壹日│
│    │沈○○  │          │      │                        │          │，減為有期徒刑壹│
│    │        │          │      │                        │          │月，如易科罰金，│
│    │        │          │      │                        │          │以新臺幣壹仟元折│
│    │        │          │      │                        │          │算壹日。扣案如附│
│    │        │          │      │                        │          │表二所示之物，均│
│    │        │          │      │                        │          │沒收之。        │
├──┼────┼─────┼───┼────────────┼─────┼────────┤
│１５│熊世芬  │96年1月16 │發話地│熊世芬於96年1月16日17時 │2,000元   │熊世芬共同意圖營│
│    │        │日17時許  │臺中市│許，使用門號0000000000號│          │利，違反電腦處理│
│    │        │          │      │行動電話（發話地臺中市）│          │個人資料保護法第│
│    │        │          │      │傳簡訊至門號0000000000號│          │十八條之規定，致│
│    ├────┤          │      │行動電話，洩漏門號02-222│          │生損害於他人，處│
│    │林○○  │          │      │26XXX號（詳卷）市內電話 │          │有期徒刑貳月，如│
│    │        │          │      │租用人林○○之基本資料予│          │易科罰金，以新臺│
│    │        │          │      │門號0000000000號行動電話│          │幣壹仟元折算壹日│
│    │        │          │      │持用人，圖得2,000元之不 │          │，減為有期徒刑壹│
│    │        │          │      │法利益。                │          │月，如易科罰金，│
│    │        │          │      │                        │          │以新臺幣壹仟元折│
│    │        │          │      │                        │          │算壹日。扣案如附│
│    │        │          │      │                        │          │表二所示之物，均│
│    │        │          │      │                        │          │沒收之。        │
├──┼────┼─────┼───┼────────────┼─────┼────────┤
│１６│熊世芬、│96年1月16 │發話地│陳以廷於96年1月16日16時 │各2,000元 │熊世芬共同意圖營│
│    │陳以廷、│日16時許  │臺中市│許，使用門號0000000000號│          │利，違反電腦處理│
│１７│蔡金成  │          │      │行動電話撥打0000000000號│          │個人資料保護法第│
│    │        │          │      │電話，向中華電信公司屏東│          │十八條之規定，致│
│１８│        │          │      │縣佳冬服務中心主任被告蔡│          │生損害於他人，處│
│    │        │          │      │金成查詢門號033610XXX號 │          │有期徒刑貳月，如│
│２０├────┤          │      │（詳卷）室內電話租用人曾│          │易科罰金，以新臺│
│    │曾○○、│          │      │○○、林○○、李○○、范│          │幣壹仟元折算壹日│
│    │林○○、│          │      │姜○○之基本資料後，交予│          │，減為有期徒刑壹│
│    │李○○、│          │      │其老闆被告熊世芬，熊世芬│          │月，如易科罰金，│
│    │范姜○○│          │      │再各以2,000元之價格轉售 │          │以新臺幣壹仟元折│
│    │        │          │      │徵信社或他人圖利，而洩漏│          │算壹日。扣案如附│
│    │        │          │      │上開行動電話租用人之基本│          │表二、三、四所示│
│    │        │          │      │資料予他人。            │          │之物，均沒收之。│
│    │        │          │      │                        │          │陳以廷共同意圖營│
│    │        │          │      │                        │          │利，違反電腦處理│
│    │        │          │      │                        │          │個人資料保護法第│
│    │        │          │      │                        │          │十八條之規定，致│
│    │        │          │      │                        │          │生損害於他人，處│
│    │        │          │      │                        │          │有期徒刑月，如│
│    │        │          │      │                        │          │易科罰金，以新臺│
│    │        │          │      │                        │          │幣壹仟元折算壹日│
│    │        │          │      │                        │          │，減為有期徒刑壹│
│    │        │          │      │                        │          │月又拾伍日，如易│
│    │        │          │      │                        │          │科罰金，以新臺幣│
│    │        │          │      │                        │          │壹仟元折算壹日。│
│    │        │          │      │                        │          │扣案如附表二、三│
│    │        │          │      │                        │          │、四所示之物，均│
│    │        │          │      │                        │          │沒收之。        │
│    │        │          │      │                        │          │蔡金成共同意圖營│
│    │        │          │      │                        │          │利，違反電腦處理│
│    │        │          │      │                        │          │個人資料保護法第│
│    │        │          │      │                        │          │十八條之規定，致│
│    │        │          │      │                        │          │生損害於他人，處│
│    │        │          │      │                        │          │有期徒刑月，如│
│    │        │          │      │                        │          │易科罰金，以新臺│
│    │        │          │      │                        │          │幣壹仟元折算壹日│
│    │        │          │      │                        │          │，減為有期徒刑壹│
│    │        │          │      │                        │          │月又拾伍日，如易│
│    │        │          │      │                        │          │科罰金，以新臺幣│
│    │        │          │      │                        │          │壹仟元折算壹日。│
│    │        │          │      │                        │          │扣案如附表二、三│
│    │        │          │      │                        │          │、四所示之物，均│
│    │        │          │      │                        │          │沒收之。        │
├──┼────┼─────┼───┼────────────┼─────┼────────┤
│１９│熊世芬、│96年1月17 │發話地│陳以廷於96年1月17日17時 │2,000元   │熊世芬共同意圖營│
│    │陳以廷、│日17時許  │臺中市│許，使用門號0000000000行│          │利，違反電腦處理│
│    │蔡金成  │          │      │動電話（發話地臺中市）撥│          │個人資料保護法第│
│    │        │          │      │打0000000000向中華電信屏│          │十八條之規定，致│
│    │        │          │      │東佳冬服務中心主任被告蔡│          │生損害於他人，處│
│    ├────┤          │      │金成查詢門號0000000XXX號│          │有期徒刑貳月，如│
│    │鄭○○  │          │      │（詳卷）行動電話租用人鄭│          │易科罰金，以新臺│
│    │        │          │      │○○之基本資料後，交予其│          │幣壹仟元折算壹日│
│    │        │          │      │老闆熊世芬，熊世芬再以2,│          │，減為有期徒刑壹│
│    │        │          │      │000元之價格轉售徵信社或 │          │月，如易科罰金，│
│    │        │          │      │他人圖利，而洩漏上開行動│          │以新臺幣壹仟元折│
│    │        │          │      │電話租用人之基本資料予他│          │算壹日。扣案如附│
│    │        │          │      │人。                    │          │表二、三、四所示│
│    │        │          │      │                        │          │之物，均沒收之。│
│    │        │          │      │                        │          │陳以廷共同意圖營│
│    │        │          │      │                        │          │利，違反電腦處理│
│    │        │          │      │                        │          │個人資料保護法第│
│    │        │          │      │                        │          │十八條之規定，致│
│    │        │          │      │                        │          │生損害於他人，處│
│    │        │          │      │                        │          │有期徒刑月，如│
│    │        │          │      │                        │          │易科罰金，以新臺│
│    │        │          │      │                        │          │幣壹仟元折算壹日│
│    │        │          │      │                        │          │，減為有期徒刑壹│
│    │        │          │      │                        │          │月又拾伍日，如易│
│    │        │          │      │                        │          │科罰金，以新臺幣│
│    │        │          │      │                        │          │壹仟元折算壹日。│
│    │        │          │      │                        │          │扣案如附表二、三│
│    │        │          │      │                        │          │、四所示之物，均│
│    │        │          │      │                        │          │沒收之。        │
│    │        │          │      │                        │          │蔡金成共同意圖營│
│    │        │          │      │                        │          │利，違反電腦處理│
│    │        │          │      │                        │          │個人資料保護法第│
│    │        │          │      │                        │          │十八條之規定，致│
│    │        │          │      │                        │          │生損害於他人，處│
│    │        │          │      │                        │          │有期徒刑月，如│
│    │        │          │      │                        │          │易科罰金，以新臺│
│    │        │          │      │                        │          │幣壹仟元折算壹日│
│    │        │          │      │                        │          │，減為有期徒刑壹│
│    │        │          │      │                        │          │月又拾伍日，如易│
│    │        │          │      │                        │          │科罰金，以新臺幣│
│    │        │          │      │                        │          │壹仟元折算壹日。│
│    │        │          │      │                        │          │扣案如附表二、三│
│    │        │          │      │                        │          │、四所示之物，均│
│    │        │          │      │                        │          │沒收之。        │
├──┼────┼─────┼───┼────────────┼─────┼────────┤
│２２│康升鴻、│94年7月20 │      │康升鴻、賴月霞於95年7月 │4,000元   │康升鴻共同連續意│
│    │賴月霞  │日        │      │20日，以2,000元之代價， │          │圖營利，違反電腦│
│    │        │          │      │洩露卓○○勞健保資料予姓│          │處理個人資料保護│
│    │        │          │      │名年籍不詳之人，圖得不法│          │法第十八條之規定│
│    │        │          │      │利益。                  │          │，致生損害於他人│
│    ├────┤          │      │                        │          │，累犯，處有期徒│
│    │卓○○  │          │      │                        │          │刑拾月，減為有期│
│    │        │          │      │                        │          │徒刑伍月，如易科│
│    │        │          │      │                        │          │罰金，以銀元佰│
├──┼────┼─────┼───┼────────────┼─────┤元即新臺幣玖佰元│
│２３│康升鴻、│94年8月15 │      │康升鴻、賴月霞於94年11月│4,000元   │折算壹日。扣案如│
│    │賴月霞  │日        │      │18日，以4,000元之代價， │          │附表五所示之物，│
│    │        │          │      │洩漏門號0000000XXX號（詳│          │均沒收之。      │
│    │        │          │      │卷）行動電話租用人蔡○○│          │賴月霞共同連續意│
│    │        │          │      │之基本資料予姓名年籍不詳│          │圖營利，違反電腦│
│    ├────┤          │      │之人，圖得不法利益。    │          │處理個人資料保護│
│    │蔡○○  │          │      │                        │          │法第十八條之規定│
│    │        │          │      │                        │          │，致生損害於他人│
│    │        │          │      │                        │          │，處有期徒刑捌月│
│    │        │          │      │                        │          │，減為有期徒刑肆│
├──┼────┼─────┼───┼────────────┼─────┤月，如易科罰金，│
│２４│康升鴻、│94年9月5日│      │康升鴻、賴月霞於94年9月 │4,000元   │以銀元佰元即新│
│    │賴月霞  │          │      │15日，以4,000元之代價， │          │臺幣玖佰元折算壹│
│    │        │          │      │洩漏門號0000000XXX號（詳│          │日。扣案如附表五│
│    ├────┤          │      │卷）行動電話租用人李○○│          │所示之物，均沒收│
│    │李○○  │          │      │之基本資料予姓名年籍不詳│          │之。            │
│    │        │          │      │之人，圖得不法利益。    │          │                │
│    │        │          │      │                        │          │                │
├──┼────┼─────┼───┼────────────┼─────┤                │
│２５│康升鴻、│94年9月13 │      │康升鴻、賴月霞於94年9月 │1,500元   │                │
│    │賴月霞  │日        │      │13日，以1,500元之代價， │          │                │
│    │        │          │      │洩漏范○○之勞健保資料予│          │                │
│    ├────┤          │      │姓名年籍不詳之人，圖得不│          │                │
│    │范○○  │          │      │法利益。                │          │                │
│    │        │          │      │                        │          │                │
│    │        │          │      │                        │          │                │
├──┼────┼─────┼───┼────────────┼─────┤                │
│２６│康升鴻、│94年9月27 │      │康升鴻、賴月霞於94年9月 │4,000元   │                │
│    │賴月霞  │日        │      │27日，以3,000元之代價， │          │                │
│    │        │          │      │洩漏孫○○全戶戶籍資料予│          │                │
│    ├────┤          │      │姓名年籍不詳之人，圖得不│          │                │
│    │孫○○  │          │      │法利益，該資料嗣再輾轉落│          │                │
│    │        │          │      │入討債集團手中。        │          │                │
│    │        │          │      │                        │          │                │
├──┼────┼─────┼───┼────────────┼─────┤                │
│２７│康升鴻、│94年10月11│      │康升鴻、賴月霞於94年10月│2,000元   │                │
│    │賴月霞  │日        │      │11日，以2,000元之代價， │          │                │
│    │        │          │      │洩漏門號042662XXX號室內 │          │                │
│    ├────┤          │      │電話租用人陳○○之基本資│          │                │
│    │陳○○  │          │      │料予姓名年籍不詳之人，圖│          │                │
│    │        │          │      │得不法利益。            │          │                │
│    │        │          │      │                        │          │                │
├──┼────┼─────┼───┼────────────┼─────┤                │
│２８│康升鴻、│94年10月24│      │康升鴻、賴月霞於94年10月│4,000元   │                │
│    │賴月霞  │日        │      │24日，以2,500元之代價， │          │                │
│    │        │          │      │洩漏陳○○之勞健保資料予│          │                │
│    │        │          │      │姓名年籍不詳之人，圖得不│          │                │
│    │        │          │      │法利益。                │          │                │
│    ├────┤          │      │                        │          │                │
│    │陳○○  │          │      │                        │          │                │
├──┼────┼─────┼───┼────────────┼─────┤                │
│２９│康升鴻、│94年10月25│      │康升鴻、賴月霞於94年10月│4,000元   │                │
│    │賴月霞  │日        │      │25日，以3,000元之代價， │          │                │
│    │        │          │      │洩漏李○○全戶戶籍資料予│          │                │
│    ├────┤          │      │姓名年籍不詳之人，圖得不│          │                │
│    │李○○  │          │      │法利益，該資料嗣再輾轉落│          │                │
│    │        │          │      │入討債集團手中。        │          │                │
│    │        │          │      │                        │          │                │
├──┼────┼─────┼───┼────────────┼─────┤                │
│３０│康升鴻、│94年10月25│      │康升鴻、賴月霞於94年10月│4,000元   │                │
│    │賴月霞  │日        │      │25日，以4,000元之代價， │          │                │
│    │        │          │      │洩漏門號0000000XXX號（詳│          │                │
│    ├────┤          │      │卷）行動電話租用人陳○○│          │                │
│    │陳○○  │          │      │之基本資料予姓名年籍不詳│          │                │
│    │        │          │      │之人，圖得不法利益。    │          │                │
│    │        │          │      │                        │          │                │
├──┼────┼─────┼───┼────────────┼─────┤                │
│３１│康升鴻、│94年11月18│      │康升鴻、賴月霞於94年11月│2,500元   │                │
│    │賴月霞  │日        │      │18日，以2,500元之代價， │          │                │
│    │        │          │      │洩漏詹○○之勞健保資料予│          │                │
│    ├────┤          │      │姓名年籍不詳之人，圖得不│          │                │
│    │詹○○  │          │      │法利益，該資料嗣再輾轉落│          │                │
│    │        │          │      │入討債集團手中。        │          │                │
│    │        │          │      │                        │          │                │
├──┼────┼─────┼───┼────────────┼─────┤                │
│３２│康升鴻、│94年11月18│      │康升鴻、賴月霞於94年11月│2,500元   │                │
│    │賴月霞  │日        │      │18日，以2,500元之代價， │          │                │
│    │        │          │      │洩漏邱○○之勞健保資料予│          │                │
│    ├────┤          │      │姓名年籍不詳之人，圖得不│          │                │
│    │邱○○  │          │      │法利益。                │          │                │
│    │        │          │      │                        │          │                │
│    │        │          │      │                        │          │                │
├──┼────┼─────┼───┼────────────┼─────┤                │
│３３│康升鴻、│94年12月14│      │康升鴻、賴月霞於94年12月│3,500元   │                │
│    │賴月霞  │日        │      │14日，以3,500元之代價， │          │                │
│    │        │          │      │洩漏藍○○年籍資料予姓名│          │                │
│    ├────┤          │      │年籍不詳之人，圖得不法利│          │                │
│    │藍○○  │          │      │益，該資料嗣再輾轉落入討│          │                │
│    │        │          │      │債集團手中。            │          │                │
│    │        │          │      │                        │          │                │
├──┼────┼─────┼───┼────────────┼─────┤                │
│３４│康升鴻、│94年12月17│      │康升鴻、賴月霞於94年12月│3,500元   │                │
│    │賴月霞  │日        │      │17日，以3,500元之代價， │          │                │
│    │        │          │      │洩漏黃○○之配偶劉○○籍│          │                │
│    ├────┤          │      │資料予姓名年籍不詳之人，│          │                │
│    │劉○○  │          │      │圖得不法利益，該資料嗣再│          │                │
│    │        │          │      │輾轉落入討債集團手中。  │          │                │
├──┼────┼─────┼───┼────────────┼─────┤                │
│３５│康升鴻、│94年12月17│      │康升鴻、賴月霞於94年12月│2000元+   │                │
│    │賴月霞  │日        │      │17日及同年月30日，分別以│4000元    │                │
│    │        │          │      │2,000元及4,000元之代價，│          │                │
│    │        │          │      │洩漏門號0000000XXX行動電│          │                │
│    │        │          │      │話租用人莊○○勞健保資料│          │                │
│    ├────┤          │      │及行動電話地址予姓名年籍│          │                │
│    │莊○○  │          │      │不詳之人，圖得不法利益，│          │                │
│    │        │          │      │該資料嗣再輾轉落入討債集│          │                │
│    │        │          │      │團手中。                │          │                │
├──┼────┼─────┼───┼────────────┼─────┤                │
│３６│康升鴻、│94年12月30│      │康升鴻、賴月霞於94年12月│3,500元   │                │
│    │賴月霞  │日        │      │30日，以3,500元之代價， │          │                │
│    │        │          │      │洩漏賴○○之全戶戶籍資料│          │                │
│    ├────┤          │      │予姓名年籍不詳之人，圖得│          │                │
│    │賴○○  │          │      │不法利益，該資料嗣再輾轉│          │                │
│    │        │          │      │落入討債集團手中。      │          │                │
│    │        │          │      │                        │          │                │
├──┼────┼─────┼───┼────────────┼─────┤                │
│３７│康升鴻、│94年12月30│      │康升鴻、賴月霞於94年12月│3,500元   │                │
│    │賴月霞  │日        │      │30日，以3,500元之代價， │          │                │
│    │        │          │      │洩漏賴○○全戶戶籍資料予│          │                │
│    ├────┤          │      │姓名年籍不詳之人，圖得不│          │                │
│    │賴○○  │          │      │法利益。                │          │                │
│    │        │          │      │                        │          │                │
│    │        │          │      │                        │          │                │
├──┼────┼─────┼───┼────────────┼─────┤                │
│３８│康升鴻、│95年1月10 │      │康升鴻、賴月霞於95年1月 │3,000元   │                │
│    │賴月霞  │日        │      │10日，以3,000元之代價， │          │                │
│    │        │          │      │洩漏林○○之勞健保資料予│          │                │
│    ├────┤          │      │姓名年籍不詳之人，圖得不│          │                │
│    │林○○  │          │      │法利益。                │          │                │
│    │        │          │      │                        │          │                │
│    │        │          │      │                        │          │                │
├──┼────┼─────┼───┼────────────┼─────┤                │
│３９│康升鴻、│95年2月22 │      │康升鴻、賴月霞於95年2月 │2,000元   │                │
│    │賴月霞  │日        │      │22日，以2,000元之代價， │          │                │
│    │        │          │      │洩漏劉○○之勞健保資料予│          │                │
│    ├────┤          │      │姓名年籍不詳之人，圖得不│          │                │
│    │劉○○  │          │      │法利益。                │          │                │
│    │        │          │      │                        │          │                │
│    │        │          │      │                        │          │                │
├──┼────┼─────┼───┼────────────┼─────┤                │
│４０│康升鴻、│95年3月3日│      │康升鴻、賴月霞於95年3月3│3,500元   │                │
│    │賴月霞  │          │      │日，以3,500元之代價，洩 │          │                │
│    │        │          │      │漏羅○○之勞健保資料予姓│          │                │
│    ├────┤          │      │名年籍不詳之人，圖得不法│          │                │
│    │羅○○  │          │      │利益，該資料嗣再輾轉落入│          │                │
│    │        │          │      │討債集團手中。          │          │                │
│    │        │          │      │                        │          │                │
├──┼────┼─────┼───┼────────────┼─────┤                │
│４１│康升鴻、│95年3月13 │      │康升鴻、賴月霞於95年3月 │3,000元   │                │
│    │賴月霞  │日        │      │15日，以3,000元之代價， │          │                │
│    │        │          │      │洩漏邱○○之全戶戶籍資料│          │                │
│    ├────┤          │      │予姓名年籍不詳之人，圖得│          │                │
│    │邱○○  │          │      │不法利益。              │          │                │
│    │        │          │      │                        │          │                │
├──┼────┼─────┼───┼────────────┼─────┤                │
│４２│康升鴻、│95年3月14 │      │康升鴻、賴月霞於95年3月 │3,000元   │                │
│    │賴月霞  │日        │      │14日，以3,000元之代價， │          │                │
│    │        │          │      │洩漏邱○○之全戶戶籍資料│          │                │
│    ├────┤          │      │予姓名年籍不詳之人，圖得│          │                │
│    │邱○○  │          │      │不法利益。              │          │                │
│    │        │          │      │                        │          │                │
│    │        │          │      │                        │          │                │
├──┼────┼─────┼───┼────────────┼─────┤                │
│４３│康升鴻、│95年3月15 │      │康升鴻、賴月霞於95年3月 │2,000元   │                │
│    │賴月霞  │日        │      │15日，以2,000元之代價， │          │                │
│    │        │          │      │洩漏蘇○○之勞健保資料予│          │                │
│    ├────┤          │      │姓名年籍不詳之人，圖得不│          │                │
│    │蘇○○  │          │      │法利益。                │          │                │
│    │        │          │      │                        │          │                │
│    │        │          │      │                        │          │                │
├──┼────┼─────┼───┼────────────┼─────┤                │
│４４│康升鴻、│95年3月24 │      │康升鴻、賴月霞於95年3月 │3,500元   │                │
│    │賴月霞  │日        │      │24日，以3,500元之代價， │          │                │
│    │        │          │      │洩漏黃○○之個人基本資料│          │                │
│    │        │          │      │及帳戶予姓名年籍不詳之人│          │                │
│    │        │          │      │，圖得不法利益，該資料嗣│          │                │
│    ├────┤          │      │再輾轉落入討債集團手中。│          │                │
│    │黃○○  │          │      │                        │          │                │
├──┼────┼─────┼───┼────────────┼─────┤                │
│４５│康升鴻、│95年3月31 │      │康升鴻、賴月霞於95年3月 │3,000元   │                │
│    │賴月霞  │日        │      │31日，以3,000元之代價， │          │                │
│    │        │          │      │洩漏林○○之配偶徐○○全│          │                │
│    ├────┤          │      │戶戶籍資料予姓名年籍不詳│          │                │
│    │林○○  │          │      │之人，圖得不法利益。    │          │                │
├──┼────┼─────┼───┼────────────┼─────┼────────┤
│４６│康升鴻、│95年9月15 │發話地│康升鴻、賴月霞於95年9月 │2,500元   │康升鴻共同意圖營│
│    │賴月霞  │日        │臺中縣│15日10時許，使用門號0916│          │利，違反電腦處理│
│    │        │          │后里鄉│450824號行動電話（發話地│          │個人資料保護法第│
│    │        │          │（現改│臺中縣后里鄉）傳簡訊至  │          │十八條之規定，致│
│    ├────┤          │為臺中│0000000000號行動電話，洩│          │生損害於他人，累│
│    │蕭○○  │          │市后里│漏門號0000000XXX號行動電│          │犯，處有期徒刑│
│    │        │          │區）  │話租用人蕭○○之基本資料│          │月，如易科罰金，│
│    │        │          │      │，轉售圖得2,500元至3000 │          │以新臺幣壹仟元折│
│    │        │          │      │元不等之不法利益。      │          │算壹日，減為有期│
│    │        │          │      │                        │          │徒刑壹月又拾伍日│
│    │        │          │      │                        │          │，如易科罰金，以│
│    │        │          │      │                        │          │新臺幣壹仟元折算│
│    │        │          │      │                        │          │壹日。扣案如附表│
│    │        │          │      │                        │          │五所示之物，均沒│
│    │        │          │      │                        │          │收之。          │
│    │        │          │      │                        │          │賴月霞共同意圖營│
│    │        │          │      │                        │          │利，違反電腦處理│
│    │        │          │      │                        │          │個人資料保護法第│
│    │        │          │      │                        │          │十八條之規定，致│
│    │        │          │      │                        │          │生損害於他人，處│
│    │        │          │      │                        │          │有期徒刑貳月，如│
│    │        │          │      │                        │          │易科罰金，以新臺│
│    │        │          │      │                        │          │幣壹仟元折算壹日│
│    │        │          │      │                        │          │，減為有期徒刑壹│
│    │        │          │      │                        │          │月，如易科罰金，│
│    │        │          │      │                        │          │以新臺幣壹仟元折│
│    │        │          │      │                        │          │算壹日。扣案如附│
│    │        │          │      │                        │          │表五所示之物，均│
│    │        │          │      │                        │          │沒收之。        │
├──┼────┼─────┼───┼────────────┼─────┼────────┤
│４７│康升鴻、│95年9月19 │發話地│康升鴻、賴月霞於95年9月 │1,000元   │康升鴻共同意圖營│
│    │賴月霞、│日13時許  │臺中縣│19日13時許，使用門號0916│          │利，違反電腦處理│
│    │陳振煙  │          │后里鄉│450824號行動電話（發話地│          │個人資料保護法第│
│    │        │          │（現改│臺中縣后里鄉）傳簡訊至陳│          │十八條之規定，致│
│    │        │          │為臺中│振煙所持用之門號00000000│          │生損害於他人，累│
│    │        │          │市后里│99號行動電話，洩漏車牌號│          │犯，處有期徒刑│
│    │        │          │區）  │碼93XX-NW號（詳卷）車輛 │          │月，如易科罰金，│
│    ├────┤          │      │之車籍資料黃○○ 予陳振 │          │以新臺幣壹仟元折│
│    │黃○○  │          │      │煙，圖得1,000元之不法利 │          │算壹日，減為有期│
│    │        │          │      │益。陳振煙取得上開基本資│          │徒刑壹月又拾伍日│
│    │        │          │      │料後，再出售予他人圖利，│          │，如易科罰金，以│
│    │        │          │      │而洩漏該基本資料予他人。│          │新臺幣壹仟元折算│
│    │        │          │      │                        │          │壹日。扣案如附表│
│    │        │          │      │                        │          │五、六所示之物，│
│    │        │          │      │                        │          │均沒收之。      │
│    │        │          │      │                        │          │賴月霞共同意圖營│
│    │        │          │      │                        │          │利，違反電腦處理│
│    │        │          │      │                        │          │個人資料保護法第│
│    │        │          │      │                        │          │十八條之規定，致│
│    │        │          │      │                        │          │生損害於他人，處│
│    │        │          │      │                        │          │有期徒刑貳月，如│
│    │        │          │      │                        │          │易科罰金，以新臺│
│    │        │          │      │                        │          │幣壹仟元折算壹日│
│    │        │          │      │                        │          │，減為有期徒刑壹│
│    │        │          │      │                        │          │月，如易科罰金，│
│    │        │          │      │                        │          │以新臺幣壹仟元折│
│    │        │          │      │                        │          │算壹日。扣案如附│
│    │        │          │      │                        │          │表五、六所示之物│
│    │        │          │      │                        │          │，均沒收之。    │
│    │        │          │      │                        │          │陳振煙共同意圖營│
│    │        │          │      │                        │          │利，違反電腦處理│
│    │        │          │      │                        │          │個人資料保護法第│
│    │        │          │      │                        │          │十八條之規定，致│
│    │        │          │      │                        │          │生損害於他人，處│
│    │        │          │      │                        │          │有期徒刑貳月，如│
│    │        │          │      │                        │          │易科罰金，以新臺│
│    │        │          │      │                        │          │幣壹仟元折算壹日│
│    │        │          │      │                        │          │，減為有期徒刑壹│
│    │        │          │      │                        │          │月，如易科罰金，│
│    │        │          │      │                        │          │以新臺幣壹仟元折│
│    │        │          │      │                        │          │算壹日。扣案如附│
│    │        │          │      │                        │          │表五、六所示之物│
│    │        │          │      │                        │          │，均沒收之。    │
├──┼────┼─────┼───┼────────────┼─────┼────────┤
│４８│康升鴻、│95年10月19│發話地│康升鴻、賴月霞於95年10月│2,500元至 │康升鴻共同意圖營│
│    │賴月霞  │日        │臺中縣│19日17時許，使用門號0916│3,000元不 │利，違反電腦處理│
│    │        │          │后里鄉│450824號行動電話（發話地│等        │個人資料保護法第│
│    │        │          │（現改│臺中縣后里鄉）傳簡訊至門│          │十八條之規定，致│
│    ├────┤          │為臺中│號0000000XXX號（詳卷）行│          │生損害於他人，累│
│    │游○○  │          │市后里│動電話，洩漏游○○之勞健│          │犯，處有期徒刑│
│    │        │          │區）  │保資料予門號0000000000號│          │月，如易科罰金，│
│    │        │          │      │行動電話持用人，轉售圖得│          │以新臺幣壹仟元折│
│    │        │          │      │2,500元至3,000元不等之不│          │算壹日，減為有期│
│    │        │          │      │法利益。                │          │徒刑壹月又拾伍日│
│    │        │          │      │                        │          │，如易科罰金，以│
│    │        │          │      │                        │          │新臺幣壹仟元折算│
│    │        │          │      │                        │          │壹日。扣案如附表│
│    │        │          │      │                        │          │五所示之物，均沒│
│    │        │          │      │                        │          │收之。          │
│    │        │          │      │                        │          │賴月霞共同意圖營│
│    │        │          │      │                        │          │利，違反電腦處理│
│    │        │          │      │                        │          │個人資料保護法第│
│    │        │          │      │                        │          │十八條之規定，致│
│    │        │          │      │                        │          │生損害於他人，處│
│    │        │          │      │                        │          │有期徒刑貳月，如│
│    │        │          │      │                        │          │易科罰金，以新臺│
│    │        │          │      │                        │          │幣壹仟元折算壹日│
│    │        │          │      │                        │          │，減為有期徒刑壹│
│    │        │          │      │                        │          │月，如易科罰金，│
│    │        │          │      │                        │          │以新臺幣壹仟元折│
│    │        │          │      │                        │          │算壹日。扣案如附│
│    │        │          │      │                        │          │表五所示之物，均│
│    │        │          │      │                        │          │沒收之。        │
├──┼────┼─────┼───┼────────────┼─────┼────────┤
│４９│康升鴻、│95年11月3 │發話地│康升鴻、賴月霞先後於95年│2,500元至4│康升鴻共同意圖營│
│    │賴月霞、│日12時許  │臺中縣│11月3日12時許及同年月7日│,000元不等│利，違反電腦處理│
│    │陳振煙  │          │后里鄉│10時許，使用門號00000000│          │個人資料保護法第│
│    │        │          │（現改│24號行動電話（發話地臺中│          │十八條之規定，致│
│    │        │          │為臺中│縣后里鄉）傳簡訊至陳振煙│          │生損害於他人，累│
│    │        │          │市后里│所持用之門號0000000000號│          │犯，處有期徒刑│
│    ├────┤          │區）  │行動電話，洩漏門號091375│          │月，如易科罰金，│
│    │施○○  │          │      │9XXX號（詳卷）行動電話租│          │以新臺幣壹仟元折│
│    │        │          │      │用人施○○ 之基本資料予 │          │算壹日，減為有期│
│    │        │          │      │陳振煙，圖得2,500至4,000│          │徒刑壹月又拾伍日│
│    │        │          │      │元不等之不法利益。陳振煙│          │，如易科罰金，以│
│    │        │          │      │取得上開基本資料後，再出│          │新臺幣壹仟元折算│
│    │        │          │      │售予他人圖利，而洩漏該基│          │壹日。扣案如附表│
│    │        │          │      │本資料予他人。          │          │五、六所示之物，│
│    │        │          │      │                        │          │均沒收之。      │
│    │        │          │      │                        │          │賴月霞共同意圖營│
│    │        │          │      │                        │          │利，違反電腦處理│
│    │        │          │      │                        │          │個人資料保護法第│
│    │        │          │      │                        │          │十八條之規定，致│
│    │        │          │      │                        │          │生損害於他人，處│
│    │        │          │      │                        │          │有期徒刑貳月，如│
│    │        │          │      │                        │          │易科罰金，以新臺│
│    │        │          │      │                        │          │幣壹仟元折算壹日│
│    │        │          │      │                        │          │，減為有期徒刑壹│
│    │        │          │      │                        │          │月，如易科罰金，│
│    │        │          │      │                        │          │以新臺幣壹仟元折│
│    │        │          │      │                        │          │算壹日。扣案如附│
│    │        │          │      │                        │          │表五、六所示之物│
│    │        │          │      │                        │          │，均沒收之。    │
│    │        │          │      │                        │          │陳振煙共同意圖營│
│    │        │          │      │                        │          │利，違反電腦處理│
│    │        │          │      │                        │          │個人資料保護法第│
│    │        │          │      │                        │          │十八條之規定，致│
│    │        │          │      │                        │          │生損害於他人，處│
│    │        │          │      │                        │          │有期徒刑貳月，如│
│    │        │          │      │                        │          │易科罰金，以新臺│
│    │        │          │      │                        │          │幣壹仟元折算壹日│
│    │        │          │      │                        │          │，減為有期徒刑壹│
│    │        │          │      │                        │          │月，如易科罰金，│
│    │        │          │      │                        │          │以新臺幣壹仟元折│
│    │        │          │      │                        │          │算壹日。扣案如附│
│    │        │          │      │                        │          │表五、六所示之物│
│    │        │          │      │                        │          │，均沒收之。    │
├──┼────┼─────┼───┼────────────┼─────┼────────┤
│５０│康升鴻、│95年9月12 │      │姓名年籍不詳之人於95年9 │2,500元至5│康升鴻共同意圖營│
│    │賴月霞、│日22時許  │      │月12日22時許，使用門號  │,000元不等│利，違反電腦處理│
│    │李仁塘  │          │      │0000000000號行動電話傳簡│          │個人資料保護法第│
│    │        │          │      │訊至康升鴻、賴月霞所持用│          │十八條之規定，致│
│    │        │          │      │之門號0000000000號行動電│          │生損害於他人，累│
│    │        │          │      │話，洩漏門號0000000XXX號│          │犯，處有期徒刑│
│    ├────┤          │      │（詳卷）行動電話租用人張│          │月，如易科罰金，│
│    │張○○  │          │      │○○之基本資料予康升鴻、│          │以新臺幣壹仟元折│
│    │        │          │      │賴月霞。康升鴻、賴月霞再│          │算壹日，減為有期│
│    │        │          │      │使用同門號行動電話傳簡訊│          │徒刑壹月又拾伍日│
│    │        │          │      │至李仁瑭門號000000000號 │          │，如易科罰金，以│
│    │        │          │      │行動電話，洩漏上開基本資│          │新臺幣壹仟元折算│
│    │        │          │      │料予李仁瑭，接續轉售圖得│          │壹日。扣案如附表│
│    │        │          │      │2,500元至5,000元不等之不│          │五、七所示之物，│
│    │        │          │      │法利益。李仁瑭取得上開基│          │均沒收之。      │
│    │        │          │      │本資料後，再轉售他人圖利│          │賴月霞共同意圖營│
│    │        │          │      │，而洩漏上開資本資料予他│          │利，違反電腦處理│
│    │        │          │      │人。                    │          │個人資料保護法第│
│    │        │          │      │                        │          │十八條之規定，致│
│    │        │          │      │                        │          │生損害於他人，處│
│    │        │          │      │                        │          │有期徒刑貳月，如│
│    │        │          │      │                        │          │易科罰金，以新臺│
│    │        │          │      │                        │          │幣壹仟元折算壹日│
│    │        │          │      │                        │          │，減為有期徒刑壹│
│    │        │          │      │                        │          │月，如易科罰金，│
│    │        │          │      │                        │          │以新臺幣壹仟元折│
│    │        │          │      │                        │          │算壹日。扣案如附│
│    │        │          │      │                        │          │表五、七所示之物│
│    │        │          │      │                        │          │，均沒收之。    │
├──┼────┼─────┼───┼────────────┼─────┼────────┤
│５１│康升鴻、│95年10月19│      │姓名年籍不詳之人於95年9 │2,500元至5│康升鴻共同意圖營│
│    │賴月霞  │日22時許  │      │月12日22時許，使用門號  │,000元不等│利，違反電腦處理│
│    │        │          │      │0000000000號行動電話傳簡│          │個人資料保護法第│
│    │        │          │      │訊至康升鴻、賴月霞所持用│          │十八條之規定，致│
│    │        │          │      │之門號0000000000號行動電│          │生損害於他人，累│
│    │        │          │      │話，洩漏門號0000000XXX號│          │犯，處有期徒刑│
│    ├────┤          │      │（詳卷）行動電話租用人林│          │月，如易科罰金，│
│    │林○○  │          │      │○○之基本資料，轉售圖得│          │以新臺幣壹仟元折│
│    │        │          │      │2,500元至5,000元不等之不│          │算壹日，減為有期│
│    │        │          │      │法利益。                │          │徒刑壹月又拾伍日│
│    │        │          │      │                        │          │，如易科罰金，以│
│    │        │          │      │                        │          │新臺幣壹仟元折算│
│    │        │          │      │                        │          │壹日。扣案如附表│
│    │        │          │      │                        │          │五所示之物，均沒│
│    │        │          │      │                        │          │收之。          │
│    │        │          │      │                        │          │賴月霞共同意圖營│
│    │        │          │      │                        │          │利，違反電腦處理│
│    │        │          │      │                        │          │個人資料保護法第│
│    │        │          │      │                        │          │十八條之規定，致│
│    │        │          │      │                        │          │生損害於他人，處│
│    │        │          │      │                        │          │有期徒刑貳月，如│
│    │        │          │      │                        │          │易科罰金，以新臺│
│    │        │          │      │                        │          │幣壹仟元折算壹日│
│    │        │          │      │                        │          │，減為有期徒刑壹│
│    │        │          │      │                        │          │月，如易科罰金，│
│    │        │          │      │                        │          │以新臺幣壹仟元折│
│    │        │          │      │                        │          │算壹日。扣案如附│
│    │        │          │      │                        │          │表五所示之物，均│
│    │        │          │      │                        │          │沒收之。        │
├──┼────┼─────┼───┼────────────┼─────┼────────┤
│５２│康升鴻、│95年10月17│      │姓名年籍不詳之人於95年10│2,500元至5│康升鴻共同意圖營│
│    │賴月霞  │日15時許  │      │月17日15時許，使用門號  │,000元不等│利，違反電腦處理│
│    │        │          │      │000000000號行動電話傳簡 │          │個人資料保護法第│
│    │        │          │      │訊至康升鴻、賴月霞所持用│          │十八條之規定，致│
│    │        │          │      │之門號0000000000號行動電│          │生損害於他人，累│
│    │        │          │      │話，洩漏門號0000000XX號 │          │犯，處有期徒刑│
│    ├────┤          │      │（詳卷）行動電話租用人黃│          │月，如易科罰金，│
│    │黃○○  │          │      │○○之基本資料予康升鴻、│          │以新臺幣壹仟元折│
│    │        │          │      │賴月霞販賣個人資料集團。│          │算壹日，減為有期│
│    │        │          │      │康升鴻、賴月霞再使用同門│          │徒刑壹月又拾伍日│
│    │        │          │      │號行動電話傳簡訊至門號  │          │，如易科罰金，以│
│    │        │          │      │0000000000號行動電話，洩│          │新臺幣壹仟元折算│
│    │        │          │      │漏上開基本資料予門號0936│          │壹日。扣案如附表│
│    │        │          │      │849150號行動電話持用人，│          │五所示之物，均沒│
│    │        │          │      │接續轉售圖得2,500元至5,0│          │收之。          │
│    │        │          │      │00元不等之不法利益。    │          │賴月霞共同意圖營│
│    │        │          │      │                        │          │利，違反電腦處理│
│    │        │          │      │                        │          │個人資料保護法第│
│    │        │          │      │                        │          │十八條之規定，致│
│    │        │          │      │                        │          │生損害於他人，處│
│    │        │          │      │                        │          │有期徒刑貳月，如│
│    │        │          │      │                        │          │易科罰金，以新臺│
│    │        │          │      │                        │          │幣壹仟元折算壹日│
│    │        │          │      │                        │          │，減為有期徒刑壹│
│    │        │          │      │                        │          │月，如易科罰金，│
│    │        │          │      │                        │          │以新臺幣壹仟元折│
│    │        │          │      │                        │          │算壹日。扣案如附│
│    │        │          │      │                        │          │表五所示之物，均│
│    │        │          │      │                        │          │沒收之。        │
└──┴────┴─────┴───┴────────────┴─────┴────────┘
附表二
熊世芬部分之扣案物
 ┌──┬─────────────────────┬─────┬──────────┐
 │編號│扣押物品名稱                              │數量及單位│備註                │
 ├──┼─────────────────────┼─────┼──────────┤
 │ 1  │電腦主機                                  │1臺       │                    │
 ├──┼─────────────────────┼─────┼──────────┤
 │ 6  │NOKIA手機（序號：000000000000000）        │1支       │含0000000000門號SIM │
 │    │                                          │          │卡1張               │
 ├──┼─────────────────────┼─────┼──────────┤
 │ 8  │NOKIA手機（序號：000000000000000）        │1支       │含0000000000門號SIM │
 │    │                                          │          │卡1張               │
 ├──┼─────────────────────┼─────┼──────────┤
 │ 9  │SAMSUNG手機（序號：000000000000000）      │1支       │                    │
 ├──┼─────────────────────┼─────┼──────────┤
 │ 10 │SAMSUNG手機（序號：000000000000000）      │1支       │                    │
 ├──┼─────────────────────┼─────┼──────────┤
 │ 11 │MOTOROLA手機（序號：000000000000000）     │1支       │含0000000000門號SIM │
 │    │                                          │          │卡1張               │
 └──┴─────────────────────┴─────┴──────────┘
附表三
陳以廷部分之扣案物
 ┌──┬─────────────────────┬─────┬──────────┐
 │編號│扣押物品名稱                              │數量及單位│備註                │
 ├──┼─────────────────────┼─────┼──────────┤
 │ 2  │SIM卡                                     │1張       │0000000000          │
 ├──┼─────────────────────┼─────┼──────────┤
 │ 5  │SIM卡                                     │1張       │0000000000          │
 └──┴─────────────────────┴─────┴──────────┘
附表四
蔡金成部分之扣案物
 ┌──┬─────────────────────┬─────┬──────────┐
 │編號│扣押物品名稱                              │數量及單位│備註                │
 ├──┼─────────────────────┼─────┼──────────┤
 │ 1  │便條紙                                    │3張       │                    │
 ├──┼─────────────────────┼─────┼──────────┤
 │ 2  │信件                                      │1張       │                    │
 └──┴─────────────────────┴─────┴──────────┘
附表五
康升鴻部分之扣案物
 ┌──┬─────────────────────┬─────┬──────────┐
 │編號│扣押物品名稱                              │數量及單位│備註                │
 ├──┼─────────────────────┼─────┼──────────┤
 │ 1  │電腦主機                                  │1臺       │                    │
 ├──┼─────────────────────┼─────┼──────────┤
 │ 7  │手機洗碼器                                │2臺       │                    │
 ├──┼─────────────────────┼─────┼──────────┤
 │ 8  │NOKIA手機（序號：000000000000000）        │1支       │                    │
 ├──┼─────────────────────┼─────┼──────────┤
 │ 10 │NOKIA手機（序號：000000000000000）        │1支       │                    │
 ├──┼─────────────────────┼─────┼──────────┤
 │ 11 │NOKIA手機（序號：000000000000000）        │1支       │含0000000000門號SIM │
 │    │                                          │          │卡1張               │
 ├──┼─────────────────────┼─────┼──────────┤
 │ 12 │NOKIA手機（序號：000000000000000）        │1支       │含0000000000門號SIM │
 │    │                                          │          │卡1張               │
 ├──┼─────────────────────┼─────┼──────────┤
 │ 13 │NOKIA手機（序號：000000000000000）        │1支       │含0000000000門號SIM │
 │    │                                          │          │卡1張               │
 ├──┼─────────────────────┼─────┼──────────┤
 │ 14 │NOKIA手機（序號：000000000000000）        │1支       │含0000000000門號SIM │
 │    │                                          │          │卡1張               │
 ├──┼─────────────────────┼─────┼──────────┤
 │ 15 │LG手機（序號：000000000000000）           │1支       │含0000000000門號SIM │
 │    │                                          │          │卡1張               │
 ├──┼─────────────────────┼─────┼──────────┤
 │ 17 │人頭電話申請資料                          │6份       │                    │
 └──┴─────────────────────┴─────┴──────────┘
附表六
陳振煙部分之扣案物
 ┌──┬─────────────────────┬─────┬──────────┐
 │編號│扣押物品名稱                              │數量及單位│備註                │
 ├──┼─────────────────────┼─────┼──────────┤
 │ 1  │行動電話（序號：000000000000000）         │1支       │含0000000000門號SIM │
 │    │                                          │          │卡1張               │
 ├──┼─────────────────────┼─────┼──────────┤
 │ 12 │徵信收費價目表                            │16張      │                    │
 └──┴─────────────────────┴─────┴──────────┘
附表七
李仁塘部分之扣案物
 ┌──┬─────────────────────┬─────┬──────────┐
 │編號│扣押物品名稱                              │數量及單位│備註                │
 ├──┼─────────────────────┼─────┼──────────┤
 │ 1  │一統徵信委託書使用記錄表                  │1張       │                    │
 ├──┼─────────────────────┼─────┼──────────┤
 │ 11 │NOKIA手機（序號：000000000000000）        │1支       │含0000000000門號SIM │
 │    │                                          │          │卡1張               │
 ├──┼─────────────────────┼─────┼──────────┤
 │ 12 │MOTOROLA手機（序號：000000000000000）     │1支       │含0000000000門號SIM │
 │    │                                          │          │卡1張               │
 └──┴─────────────────────┴─────┴──────────┘